【裁判字號】    97,消債更,702
【裁判日期】    981022
【裁判案由】    更生事件
【裁判全文】
臺灣士林地方法院民事裁定           97年度消債更字第702號
債  務  人  甲○○
                        號之1.
                        號
代  理  人  謝智潔律師
上列當事人聲請更生事件，本院裁定如下：
    主  文
債務人甲○○自中華民國九十八年十月二十八日十七時起開始更
生程序。
命司法事務官進行本件更生程序。
    理  由
一、按債務人與金融機構協商成立者，不得聲請更生或清算，但
    因不可歸責於己之事由，致履行顯有重大困難者，不在此限
    。本條例施行前，債務人依金融主管機關協調成立之中華民
    國銀行公會會員辦理消費金融案件無擔保債務協商機制與金
    融機構成立之協商，準用前項之規定，消費者債務清理條例
    第151 條第5 項、第6 項分別定有明文。次按，債務人不能
    清償債務或有不能清償之虞，且無擔保或無優先權之債務總
    額未逾新臺幣（下同）1,200 萬元者，於法院裁定開始清算
    程序或宣告破產前，得向法院聲請更生，觀諸同條例第3 條
    、第42條第1 項規定自明。又法院開始更生程序之裁定，應
    載明其年、月、日、時，並即時發生效力。法院開始更生或
    清算程序後，得命司法事務官進行更生或清算程序，必要時
    得選任律師、會計師或其他適當之自然人或法人一人為監督
    人或管理人，復為同條例第45條第1 項、第16條所明定。
二、本件聲請意旨略以：伊有不能清償債務情事，前曾於民國95
    年7 月依中華民國銀行公會會員辦理消費金融案件無擔保債
    務協商機制與金融機構成立協商，協商條件為自95年8 月起
    ，分108 期，利率5%，每月還款1 萬9,100 元；惟伊協商當
    時每月薪資僅1 萬6,500 元，且伊於協商成立後即遭公司資
    遣，因而毀諾。故伊確係因不可歸責於己，致履行協商條件
    顯有重大困難。且伊無擔保或無優先權之債務總額計125 萬
    9,033 元，未逾1,200 萬元，復未經法院裁定開始清算程序
    或宣告破產，爰向本院聲請更生等語。
三、查債務人甲○○所主張之上開事實，除每月薪資收入外，有
    其財團法人金融聯合徵信中心當事人綜合信用報告－協商前
    置專用債權人清冊、財政部臺灣省北區國稅局財產歸屬資料
    清單、全戶戶籍謄本、中華民國銀行公會員辦理消費金融案
    件無擔保債務協商機制協議書暨無擔保債務還款計畫、勞工
    保險被保險人投保資料表等件為證（見臺灣板橋地方法院97
    年度消債更字第278 號卷第15至19、22至23、28至30、32至
    33頁），核閱屬實，堪認為真正。
四、次查，債務人目前從事電腦公司採購工作，每月薪資收入2
    萬5,000 元（尚未計入年終獎金），有其97年1 月至98年5
    月之薪資明細在卷可稽（見本院卷第146 頁）。參酌內政部
    主計處公布98年度臺北縣最低生活費1 萬792 元等情，債務
    人之每月收入扣除協商還款金額1 萬9,100 元後，僅餘5,90
    0 元，實不足以支應其最低生活必要支出，足認債務人係因
    不可歸責於己之事由，致履行協商條件顯有困難。此外，債
    務人復查無消費者債務清理條例第6 條第3 項、第8 條或第
    46條各款所定駁回更生聲請之事由存在，則其聲請更生，應
    屬有據。揆諸首揭規定及說明，應予開始更生程序，並命司
    法事務官進行本件更生程式。
五、爰裁定如主文。
中    華    民    國    98    年    10    月    22    日
                  民事第一庭  法      官  古振暉
上為正本係照原本作成。
本件不得抗告。
中    華    民    國    98    年    10    月    22    日
                              書  記  官  羅伊安


司法院資訊處製作；財團法人民間司法改革基金會備份。
